【裁判字號】    89,上易,1877
【裁判日期】    891220
【裁判案由】    竊盜
【裁判全文】
臺灣高等法院高雄分院刑事判決                  八十九年度上易字第一八七七號
    上  訴  人
    即  被  告  丁○○
右上訴人因竊盜案件，不服臺灣高雄地方法院八十九年度易字第三一０六號中華民國
八十九年八月三十一日第一審判決（起訴案號：臺灣高雄地方法院檢察署八十九年度
偵字第三五六九號），提起上訴，本院判決如左：
      主  文
上訴駁回。
      事  實
一、丁○○、林耀民（另經原審判處有期徒刑三月確定）共同基於意圖為自己不法所
    有之概括犯意聯絡，自民國八十九年一月初某日起至八十九年二月六日止，由丁○○提供其所有之細網，再由林耀民將之架設在高雄縣大寮鄉○○村○○○○○
    段，先後多次竊取戊○○、蔡春忠、己○○、辛○○、庚○○、甲○○、癸○○
    、乙○○等人所飼養因訓練其飛行而飛經該處之賽鴿，林耀民得手後，即將該等
    賽鴿交由丁○○，藏放在丁○○承租之高雄縣大寮鄉○○村○○○路三八二巷三
    十四號房屋，由丁○○依賽鴿腳環上之電話號碼聯絡鴿主，以現金新臺幣（下同
    ）一千五百元或二千元不等之代價匯入丁○○指定之康惠文、游瑞雄金融機關之
    帳戶內，贖回該等賽鴿，再由丁○○給付林耀民三千元以為報酬。嗣經警於八十
    九年二月六日凌晨，在上開高屏溪河床段查獲並扣得林耀民所架設之上開捕鳥網
    一件，始循線於該日凌晨一時三十分許，在高雄縣大寮鄉○○村○○○路三八二
    巷三四號，查獲遭竊之賽鴿十九隻，並扣得帳冊一本。
二、案經高雄縣警察局林園分局報請臺灣高雄地方法院檢察署檢察官偵查起訴。
    理  由
一、訊之上訴人即被告丁○○固坦承上開賽鴿係於其承租之上開房屋內查獲之事實，
    惟矢口否認有何竊盜犯行，辯稱：該等賽鴿係被告林耀民借放，伊不知是竊盜而
    來，沒有將捕鳥網交給林耀民，也沒有打電話給鴿主要求贖款，而扣案之帳冊伊
    不知從何而來云云，惟查，右揭事實迭據共犯林耀民於警訊及偵審中坦承不諱（
    見警卷第一頁反面至第二頁反面、偵查卷第九頁、本院八十九年八月三日、八十
    九年八月十五日、八十九年八月二十四日審判筆錄），且經被害人戊○○、壬○○（即蔡春忠之子）、己○○、辛○○、庚○○、甲○○、癸○○、乙○○於警
    訊（見警卷第六頁至第十九頁）及己○○、辛○○、庚○○、癸○○、甲○○、
    丙○○於偵查中指述綦詳（見偵查卷第十八頁反面至第十九頁），並經證人即本
    案承辦員警梁文勝於原審審理時證述明確（見原審八十九年八月十五日審判筆錄
    ），復有高雄縣警察局林園分局執行逕行搜索結果報告書、高雄縣警察局刑事案
    件搜索扣押證明書、大寮分駐所破獲竊鴿具領清冊及被害人戊○○所提出之華南
    商業銀行匯款回條聯、臺灣銀行無摺存入憑條存根各一件、領據七張暨現場照片
    四幀附卷可稽，復有捕鳥網一件、帳冊一本扣案可資佐證，足徵共犯林耀民自白
    與事實相符，堪予採信。又上開業經被害人己○○等人領回之賽鴿，均係警方於
    右揭時間，在被告丁○○承租之上開房屋查獲一節，已如前述，而被告丁○○於
    警訊及偵審中分別供稱：「鴿子全部都是林耀民寄放的」、「（問：你此次向林
    耀民購買若干鴿子？價錢若干？做何用途？）為警查獲之十九隻鴿子，分別二次
    購買，第一次於十幾天前向林耀民購五隻價錢伍佰元，第二次為五日十四隻價錢
    未議，用來食用」（見警卷第四頁正面、反面）、「（問：鴿子要交給何人？）
    是林某寄放我那裡，說一個『文仔』會來捉」、「（問：為何鴿子在你的地方查
    獲？）是他寄放的」（見偵查卷第十頁正、反面）、「（問：鴿子誰抓的？）林
    耀民抓的，寄放在我那裏」、「（問：放在該處可知情？）不知情，我回來時才
    看到的」（見偵查卷第十八頁反面）、「是被告林耀民自己竊取鴿子放置在我承
    租的地方，我並不知情」（見原審八十九年八月三日審判筆錄）等語，不僅就上
    開賽鴿為何放置於其所承租之上開房屋、何時知悉共犯林耀民將上開賽鴿放置於
    上開房屋等前後所述不一，且互有矛盾，顯均無足採信。又載有康惠文、游瑞雄
    之銀行、郵局帳戶及給付共犯林耀民三千元之帳冊亦據警方在被告丁○○承租之
    上開房屋內查獲之情，已經證人梁文勝於本院審理時到庭結證稱：「我有到現場
    ，也有到被告丁○○家，帳簿是到被告丁○○客廳事務桌上或抽屜拿到的，當時
    被告不在現場，之後找到他，他有坦承帳簿是他的，只知道他有承認帳簿是他的
    ，事後，知道被告丁○○或其朋友有託人來要回帳簿」、「查獲當時，鴿子都在
    他家裡面，我們是先查獲被告林耀民再查獲被告丁○○的，沒有其他人動過該放
    置帳冊的事務桌，是我們進去搜查時，才將之扣案」等語甚明（見原審八十九年
    八月十五日審判筆錄），核與被告林耀民所述相符，且就該帳戶內記載三千元予
    林耀民一事，被告丁○○亦於原審審理時供承：「三千元是他向我借的，‧‧‧
    」（見原審八十九年八月三日審判筆錄），足見二人間確有三千元之金錢往來，
    再參以上開帳冊所載，益徵共犯林耀民所述洵屬非虛，被告丁○○空言否認該帳
    冊非其所有，伊亦不知情云云，亦無可採。況被告丁○○既同意共犯林耀民將上
    開賽鴿放置於其所承租之上開房屋，顯見二人交情匪淺，而其亦供稱與被告林耀
    民係朋友關係等語在卷，則被告林耀民自無誣陷被告丁○○之理，綜上，被告丁○○前開所辯，顯係事後卸責之詞，委無可採，本件事證明確，被告丁○○犯行
    洵堪認定。
二、核被告丁○○所為，係犯刑法第三百二十條第一項之竊盜罪。被告丁○○與共犯
    林耀民二人間，具有犯意聯絡及行為分擔，為共同正犯。其二人先後多次犯行，
    時間緊密，犯意概括，所犯構成要件相同，為連續犯，依刑法第五十六條規定，
    以一罪論，並加重其刑。
三、原審因而依刑法第二十八條、第五十六條、第三百二十條第一項、第三十八條第
    一項第二款，罰金罰鍰提高標準條例第一條前段之規定，並審酌被告丁○○雖無
    竊盜前科，有臺灣高等法院被告全國前案紀錄表及臺灣高雄地方法院檢察署刑案
    資料查註紀錄表各一件附卷可稽，素行尚可，惟其正值青壯，竟不思以正當途徑
    獲取財物，反妄圖不勞而獲，共同竊取被害人所飼養之賽鴿，造成被害人損失，
    且被告丁○○則否認犯行，顯無悔悟之意，態度不佳等一切情狀，量處有期徒刑
    四月。至捕鳥網一件、帳冊一本係被告丁○○所有，供犯罪所用之物，已據共犯
    林耀民供明在卷，爰依刑法第三十八條第一項第二款規定，併予宣告沒收。認事
    用法均無不合，量刑亦稱妥適，被告丁○○上訴，否認犯罪，指摘原判決不當，
    核無理由，應予駁回。
據上論結，應依刑事訴訟法第三百六十八條，判決如主文。
本案經檢察官陳新慶到庭執行職務。
中    華    民    國     八十九     年      十二      月     二十       日
                              臺灣高等法院高雄分院刑事第三庭
                                  審判長法官  莊秋桃
                                        法官  謝宏宗
                                        法官  魏式璧
右正本證明與原本無異。
不得上訴。
                                      書記官  楊茱宜
中    華    民    國     八十九     年      十二      月    二十六      日
附錄：本判決論罪科刑法條：
刑法第三百二十條第一項：
意圖為自己或第三人不法之所有，而竊取他人之動產者，為竊盜罪，處五年以下有期
徒刑、拘役或五百元以下罰金。
                                                                        Ｋ


司法院資訊處製作；財團法人民間司法改革基金會備份。
